臺灣臺中地方法院民事判決
111年度中小字第3760號
原      告  富邦產物保險股份有限公司

法定代理人  賴榮崇  
訴訟代理人  王一如  
            張盈晴  
被      告  許清三  

上列當事人間請求損害賠償事件，本院於中華民國111 年10月24
日言詞辯論終結，判決如下：
    主      文
被告應給付原告新臺幣10,639元，及自民國111 年7 月8 日起至
清償日止，按週年利率百分之5 計算之利息。
原告其餘之訴駁回。
訴訟費用新臺幣1,000 元，由被告負擔新臺幣700 元，餘由原告
負擔。
本判決原告勝訴部分得假執行。
    理由要領
一、本件除下列有關賠償金額之判斷外，無其他爭執事項，依同
    法第436 條之18第1 項規定，僅記載主文，其餘理由要領省
    略。
二、原告得請求被告賠償金額之判斷：
　　按因故意或過失，不法侵害他人權益者，負損害賠償責任；
    不法侵害他人之身體或健康者，對於被害人因此喪失或減少
    勞動能力或增加生活上之需要時，應負損害賠償責任，民法
    第184 條第1 項前段、第193 條第1 項分別定有明文。次按
    被保險人有下列情事之一，致被保險汽車發生汽車交通事故
    者，保險人仍應依本法規定負保險給付之責。但得在給付金
    額範圍內，代位行使請求權人對被保險人之請求權：五、違
    反道路交通管理處罰條例第21條或第21條之1 規定而駕車…
    汽車駕駛人，有下列情形之一者，處新臺幣6,000 元以上1 
     2,000 元以下罰鍰，並當場禁止其駕駛：一、未領有駕駛
    執照駕駛小型車或機車，強制汽車責任保險法第29條第1 項
    第5 款及道路交通管理處罰條例第21條第1 項第1 款亦分別
    規定甚明。本件被告並未領有汽車駕駛執照仍駕駛車輛，發
    生本件事故，致訴外人鍾桂新受有傷勢，則被告對訴外人鍾
    桂新所受損害自應負過失侵權行為損害賠償之責，嗣既由原
    告依強制汽車責任保險法賠付訴外人鍾桂新15,199元，則原
    告依上開規定代位訴外人鍾桂新，請求被告賠償前開款項，
    應屬有據。另按損害之發生或擴大，被害人與有過失者，法
    院得減輕賠償金額或免除之，民法第217 條第1 項定有明文
    。查被告駕駛車輛行經肇事地點為無號誌之交岔路口，然其
    行經該地點時疏未注意應減速慢行，作隨時停車之準備，另
    訴外人鍾桂新騎乘機車行經上開路口，亦有未依規定讓車之
    疏失，有道路交通事故現場圖、談話紀錄表及現場照片附卷
    可考；依此，本院審酌雙方就本件事故發生之原因力及違反
    義務之程度，認被告應負七成之肇事責任，而原告亦應負三
    成之肇事責任。依此，原告請求被告賠償如主文所示金額（
    計算式：15199×0.7＝10639，元以下四捨五入）及利息，即
    為有理由，應予准許，逾此範圍之請求則為無理由，應予駁
    回。
三、本件係就民事訴訟法第436 條之8 第1 項適用小額程序所為
    被告敗訴之判決，依同法第436條之20規定，應依職權宣告
    假執行，並依職權確定訴訟費用額為新臺幣1,000 元（第一
    審裁判費），其中700 元應由被告負擔，餘由原告負擔。 
    　　
中　　華　　民　　國　　111 　年　　10　　月　　31　　日
                  臺灣臺中地方法院臺中簡易庭
                              法　官　陳航代
以上正本係照原本作成。
如不服本判決，應於送達後20日內，以判決違背法令為理由，向
本院提出上訴狀並表明上訴理由（上訴理由應表明一、原判決所
違背之法令及其具體內容；二、依訴訟資料可認為原判決有違背
法令之具體事實），如於本判決宣示後送達前提起上訴者，應於
判決送達後20日內補提上訴理由書（須附繕本）。 
中　　華　　民　　國　　111 　年　　10　　月　　31　　日
                              書記官  王梓芸